【裁判字號】    90,易,3557
【裁判日期】    901008
【裁判案由】    傷害
【裁判全文】
臺灣高雄地方法院刑事判決                          九十年度易字第三五五七號
    公  訴  人  臺灣高雄地方法院檢察署檢察官
    被      告  甲○○
右列被告因傷害案件，經檢察官提起公訴（九十年度偵字第一五一六三號），本院判
決如左：
    主  文
甲○○傷害人之身體，處拘役伍拾玖日，如易科罰金，以參佰元折算壹日。緩刑貳年
。
    事  實
一、甲○○於民國九十年七月十六日下午十九時二十分許，在高雄市○○區○○路一
    九五巷十三號，因與同為大樓管理委員之乙○○因管理委員會事務意見不合發生
    爭執，竟基於傷害之犯意，以徒手推擠乙○○身體之方式，使其摔倒在地並撞及
    牆壁、桌椅等物，乙○○因而受有右顳處瘀腫（三╳三公分）、右手淤青（一╳
    一公分）、左手擦傷（０‧一╳０‧二公分）、左手肘擦傷（二╳０‧一公分、
    ０‧二╳０‧二公分）之傷害。
二、案經乙○○訴由高雄市政府警察局三民第一分局移送台灣高雄地方法院檢察署檢
    察官偵查起訴。
  理  由
一、訊之被告甲○○對於右開事實坦承不諱，核與證人即告訴人乙○○於警訊中指訴
    之情節大致相符（警卷九十年七月十七日調查筆錄），而乙○○業於九十年八月
    二十日因他故自殺死亡，此有台灣高雄地方法院檢察署相驗屍體證明書一份在卷
    可佐，本院已無從傳喚到庭，自得以其上開警訊中之陳述為證據。再者，乙○○
    因被告之推擠而受有右顳處瘀腫（三╳三公分）、右手淤青（一╳一公分）、左
    手擦傷（０‧一╳０‧二公分）、左手肘擦傷（二╳０‧一公分、０‧二╳０‧
    二公分）之傷害，亦有高雄市立大同醫院九十年七月十六日高市醫診字第七九四
    四號診斷證明書一份在卷可佐，堪信被告前揭自白與事實相符。本件事證明確，
    被告犯行堪以認定，應依法論科。
二、核被告所為係犯刑法第二百七十七條第一項之傷害罪。爰審酌被告犯罪之動機係
    因大樓管理委員會之事務意見不合發生衝突、犯罪手段，犯罪時所受之刺激及其
    品性、智識程度、被害人所受傷害尚非嚴重，及犯罪後坦認不諱，態度尚佳等一
    切情狀，量處如主文所示之刑，並諭知易科罰金之折算標準，以資懲儆。又被告
    前未曾受有期徒刑以上刑之宣告，有台灣高等法院被告全國前案紀錄表、台灣高
    雄地方法院檢察署刑案資料查註紀錄表各一份在卷可參，其因一時失慮，偶罹刑
    典，事後已坦承犯行，經此刑之宣告後，應知警惕而無再犯之虞，本院因認暫不
    執行其刑為當，予以宣告緩刑二年，用啟自新。
據上論斷，應依刑事訴訟法第二百九十九條第一項前段、刑法第二百七十七條第一項
、第四十一條第一項、第七十四條第一款、罰金罰鍰提高標準條例第一條前段、第二
條，判決如主文。
中      華      民      國    九  十    年      十      月      八      日
                                  臺灣高雄地方法院刑事第三庭
                                      法  官  葉  啟  洲
右正本證明與原本無異。
如不服本判決，應於判決送達後十日內，向本院提出上訴狀。
                                      書記官  盧  雅  婷
中      華      民      國    九  十    年      十      月      八      日
附錄本判決之論罪法條：
中華民國刑法第二百七十七條第一項
傷害人之身體或健康者，處三年以下有期徒刑、拘役或一千元以下罰金。


司法院資訊處製作；財團法人民間司法改革基金會備份。
